【裁判字號】    99,停,4
【裁判日期】    990319
【裁判案由】    聲請停止執行
【裁判全文】
臺中高等行政法院裁定
                                         99年度停字第4號
聲  請  人  甲○○
相  對  人  臺灣臺中地方法院
代  表  人  乙○○
相  對  人  丙○○
上列當事人間因聲請停止執行事件，聲請人聲請停止臺灣臺中地
方法院民事執行處中華民國99年2月5日中院彥民執98司執洋字第
46246號執行通知之執行，本院裁定如下：
    主  文
本件移送臺灣臺中地方法院。
    理  由
一、按「公法上之爭議，除法律別有規定外，得依本法提起行政
    訴訟。」「行政法院認其無受理訴訟權限者，應依職權以裁
    定將訴訟移送至有受理訴訟權限之管轄法院。」「原告之訴
    ，有下列各款情形之一者，行政法院應以裁定駁回之。．．
    ．(一)訴訟事件不屬行政法院之權限者。但本法別有規定者，
    從其規定。」分別為行政訴訟法第2條、第12條之2第2項前
    段、第107條第1項第1款所明定。而「我國關於行政訴訟與
    民事訴訟之審判，依現行法律之規定，係採二元訴訟制度，
    分由不同性質之法院審理。關於因公法關係所生之爭議，由
    行政法院審判，因私法關係所生之爭執，則由普通法院審判
    。．．．」則經司法院釋字第448號解釋在案，足徵行政訴
    訟程序，乃國家司法機關用以解決當事人間關於公法上之爭
    議所施行之程序，至私法上之爭議，則由民事法院審判，非
    屬行政法院之審判權限。
二、本件聲請人聲請意旨略以：不服臺灣臺中地方法院民事執行
    處99年2月5日中院彥民執98司執洋字第46246號執行通知，
    對原告唯一不動產實施第一次公開拍賣之強制執行案，聲請
    裁定停止執行云云。
三、經查：民事執行案件如何聲請停止執行，強制執行法第18條
    定有明文，聲請人請求停止臺灣臺中地方法院民事執行處99
    年2月5日中院彥民執98司執洋字第46246號執行通知，並非
    行政訴訟法上第2條所稱之公法上爭議，本院並無審判權，
    因該私法行為所生之權利爭執，應向民事執行法院請求，不
    得循行政爭訟程序謀求救濟。聲請人等向無審判權之本院聲
    請停止執行，於法自有未合，自應依行政訴訟法第12條之2
    第2項前段，移送於有審判權之臺灣臺中地方法院。至聲請
    人另以臺灣自來水股份有限公司臺中營業處政風室承辦人丙
    ○○為相對人，請求停止執行，是否合法，亦應一併移由該
    院審酌，併予指明。
四、依行政訴訟法第12條之2第2項前段，裁定如主文。
中    華    民    國    99    年    3     月    19    日
                臺中高等行政法院第三庭
                          審判長法  官  王  茂  修
                                法  官  莊  金  昌
                                法  官  林  金  本
以上正本證明與原本無異。
如不服本裁定，應於裁定送達後10日內以書狀敘明理由，經本院
向最高行政法院提起抗告（須依對造人數附具繕本）。
中    華    民    國    99    年    3     月    19    日
                                書記官  許  騰  云


司法院資訊處製作；財團法人民間司法改革基金會備份。
